【裁判字號】    99,訴,567
【裁判日期】    991231
【裁判案由】    違反毒品危害防制條例
【裁判全文】
臺灣雲林地方法院刑事判決               99年度訴字第567號
公  訴  人  臺灣雲林地方法院檢察署檢察官
被      告  陳怡婷
選任辯護人  江克釗律師（財團法人法律扶助基金會）
被      告  許志文
選任辯護人  蔡文魁律師（財團法人法律扶助基金會）
上列被告因違反毒品危害防制條例案件，經檢察官提起公訴（99
年度偵字第3680號、第3817號），本院判決如下：
    主  文
陳怡婷犯如附表一編號1.至6.所示之各罪（包括「共同」犯附表
一編號5.所示之罪），均累犯，各處如附表一編號1.至6.所示之
刑。應執行有期徒刑肆年捌月；未扣案之販賣第二級毒品所得新
臺幣壹萬仟柒佰伍拾元沒收（其中新臺幣肆仟肆佰元應與共犯
陳宣蓁連帶沒收），如全部或一部不能沒收時，以其財產抵償（
其中新臺幣肆仟肆佰元應與共犯陳宣蓁連帶抵償）；扣案如附表
二編號1.及10.所示之物，均沒收。其餘被訴第一級毒品部分無罪
。
許志文幫助販賣第二級毒品，累犯，處有期徒刑貳年。
    事  實
一、陳怡婷（綽號「番婆」、「瘋婆」）明知甲基安非他命係毒
    品危害防制條例第2 條第2 項第2 款所定之第二級毒品，未
    經許可，不得持有、販賣，竟分別基於販賣第二級毒品甲基
    安非他命以營利之各別犯意（起訴書均將「甲基安非他命」
    誤載為「安非他命」，本院逕予更正），以其所有搭配門號
    0000000000號（申設人林建忠）行動電話作為對外聯絡販賣
    毒品之工具，單獨或與共同有販賣第二級毒品犯意聯絡之陳
    宣蓁，先後為下列販賣甲基安非他命之行為：
  (一)陳怡婷販賣甲基安非他命與莊適仲：
    莊適仲（綽號「吸管」）於99年7 月6 日17時11分許，持用
    0000000000門號行動電話撥給陳怡婷持用0000000000門號行
    動電話聯絡，表示欲購買甲基安非他命，2 人相約在二崙鄉
    油車村大同國民小學門口，而於同日稍後，在該處以賒帳之
    方式交易，由陳怡婷將重約0.1 公克之甲基安非他命1 包販
    賣與莊適仲，雙方約定價金為新臺幣（下同）1,000 元，嗣
    後莊適仲再於當日晚間將上開賒欠之價金如數支付給陳怡婷
    ，交易成功。
  (二)陳怡婷販賣甲基安非他命與康聰茂：
  1.陳怡婷於99年5 月24日14時18分許，持用0000000000門號行
    動電話與持用0000000000門號行動電話之康聰茂聯絡後，在
    褒忠鄉新湖村鳥頭厝陳怡婷祖母住處，一手交錢一手交貨之
    方式，由陳怡婷將價值1,000 元之甲基安非他命販賣與康聰
    茂，並自康聰茂處得款1,000 元。
  2.陳怡婷於99年5 月24日21時5 分、22時15分、35分、50分許
    ，先後持用0000000000門號行動電話與持用0000000000門號
    行動電話之康聰茂聯絡後，在褒忠鄉新湖村鳥頭厝陳怡婷祖
    母住處，以一手交錢一手交貨之方式，由陳怡婷交付甲基安
    非他命1 小包與康聰茂，並收取價金1,000 元，以此方式完
    成買賣交易。
  (三)陳怡婷販賣甲基安非他命與蔡志倫：
    蔡志倫先後於99年7 月5 日15時33分、54分、16時34分、17
    時9 分許，持用0000000000門號行動電話撥打電話給持用00
    00000000門號行動電話之陳怡婷聯絡，表示欲購買甲基安非
    他命，雙方原本約在崙背鄉松本超市會面，蔡志倫赴約後，
    陳怡婷再於同日17時38分許，持用0000000000門號行動電話
    與持用0000000000門號行動電話之蔡志倫改約在麥寮鄉橋頭
    村橋頭派出所會面，最後雙方在麥寮鄉新吉村土地公廟旁，
    以一手交錢一手交貨之方式，由陳怡婷將重約半錢之甲基安
    非他命販賣與蔡志倫，並自蔡志倫處得款5,500 元。
  (四)陳怡婷、陳宣蓁共同販賣甲基安非他命與莊適仲：
    莊適仲於99年6 月29日19時53分許，持用00-0000000門號電
    話與持用0000000000門號行動電話之陳怡婷聯絡，表示欲購
    買甲基安非他命，於翌（30）日9 時許，在雲林縣警察局臺
    西分局對面之某廟口，先由莊適仲將4,400 元之價金支付陳
    怡婷，陳怡婷並當面轉交與其有販賣第二級毒品犯意聯絡之
    陳宣蓁（另案審結）後，陳宣蓁旋在同一地點，將重約1.6
    公克之甲基安非他命1 包交付與莊適仲，完成交易。
  (五)陳怡婷販賣甲基安非他命與莊適仲；許志文幫助販賣甲基安
    非他命：
    莊適仲於99年7 月8 日20時6 分許持用00-0000000門號電話
    與陳怡婷持用0000000000門號行動電話聯絡，表示欲購買甲
    基安非他命，要陳怡婷將電話交與許志文接聽，陳怡婷遂將
    電話以擴音方式，由許志文與莊適仲交談，而許志文明知陳
    怡婷有販賣毒品之行為，竟基於幫助販賣甲基安非他命之犯
    意，依陳怡婷之指示告以莊適仲毒品之價格，並同意莊適仲
    所約定交易地點即雲林縣麥寮鄉橋頭村橋頭派出所對面之某
    7-11便利商店後，嗣於同日20時6 分後之某時許，由陳怡婷
    獨自ㄧ人前往上開地點附近之橋頭派出所某國小前，以一手
    交錢一手交貨之方式，將售價1,000 元之甲基安非他命1 小
    包交與莊適仲，惟莊適仲僅支付850 元，並推詞150 元已花
    掉。
二、嗣為警持搜索票於99年7 月15日9 時50分許，在雲林縣麥寮
    鄉新吉村新吉114 號陳怡婷、許志文及陳宣蓁等3 人租屋處
    ，查獲陳怡婷、許志文及陳宣蓁等人，並扣得附表二所示之
    物。另陳怡婷、許志文2 人均曾在偵查中及審判中坦承上開
    犯行。
三、案經雲林縣警察局西螺分局報告臺灣雲林地方法院檢察署檢
    察官偵查起訴。
    理  由
壹、程序部分（證據能力之認定）：
一、按被告以外之人於司法警察官或司法警察調查中所為之陳述
    ，除符合刑事訴訟法第159 條之2 或同法第159 條之3 之例
    外規定外，應屬傳聞證據，而不得作為證據，此觀刑事訴訟
    法第159 條第1 項、第159 條之2 及第159 條之3 之規定自
    明。本件證人李家安、莊適仲、康聰茂及蔡志倫於警詢之陳
    述，既均為被告陳怡婷以外之人於審判外之陳述，且查無刑
    事訴訟法第159 條之2 或同法第159 條之3 所規定之例外情
    形，是此部分之陳述，皆無證據能力，不得作為認定被告陳
    怡婷犯罪之證據。
二、按被告以外之人於偵查中向檢察官所為陳述，除顯有不可信
    之情況者外，得為證據，刑事訴訟法第159 條之1 第2 項定
    有明文。檢察官在偵查中對被告以外之人所為之偵查筆錄，
    性質上屬傳聞證據，惟刑事訴訟法規定檢察官代表國家偵查
    犯罪、實施公訴，依法其有訊問被告、證人及鑑定人之權，
    證人、鑑定人並須具結，而實務運作時，檢察官偵查中向被
    告以外之人所取得之陳述，原則上均能遵守法律規定，不致
    違法取供，其可信度極高，職是，被告以外之人前於偵查中
    已具結而為證述，除反對該項供述得具有證據能力之一方，
    已釋明「顯有不可信之情況」之理由外，不宜遽指該證人於
    偵查中之陳述不具證據能力。經查，李家安、莊適仲、康聰
    茂及蔡志倫等人在檢察官面前之證述筆錄，係檢察官令渠等
    以證人身分具結後所為之證述，有各該證人結文附卷可稽（
    見偵查卷第236 頁、第103 頁、第114 頁、第129 頁）。被
    告陳怡婷、許志文及其2 人之辯護人均未提及檢察官在訊問
    時有不法取供之情形，亦未釋明上開證人之證述有何顯不可
    信之情況，依上開規定，該等證人在檢察官面前之證述筆錄
    ，自得作為本案證據使用。
三、按被告以外之人於審判外之陳述，雖不符刑事訴訟法第159
    條之1 至之4 等4 條規定，而經當事人於審判程序同意作為
    證據，法院審酌該陳述作成時之情況，認為適當者，亦得作
    為證據，同法第159 條之5 第1 項定有明文。經查，除上開
    證人在檢察官面前之證述筆錄外，本判決後開引用各該被告
    以外之人於審判外之陳述，原則上均不得作為證據使用，惟
    被告及辯護人在本院審理中均明示同意上開證據有證據能力
    （見本院卷第123-125 頁、第151 頁及第199 頁反面至第20
    0 頁）。本院審酌上開證據製作時之情況，並無違法不當之
    情事，認為以之作為證據應屬適當，依前開規定，應認該等
    證據例外具有證據能力。
貳、有罪部分：
一、被告陳怡婷部分：
（ㄧ）上開犯罪事實，除被告陳怡婷辯稱事實欄ㄧ(四)之犯行部分
      ，係由伊個人所為，伊姐姐並無下車收錢或拿毒品給莊適
      仲；及事實欄ㄧ(五)所示那次莊適仲只給850 元外，其餘部
      分業據被告陳怡婷於偵查中及本院審理時坦承不諱（見偵
      查卷第60頁，本院99年度聲羈字第261 號卷第13-18 頁、
      本院卷第40-41 頁反面、第105 頁反面、第121 頁反面）
      ，核與證人莊適仲、康聰茂及蔡志倫於檢察官面所為之證
      述情節相符（見偵查卷第99-102頁、第112-113 頁、第12
      6-128 頁）。復有本院99年聲監字第221 號、99年度聲監
      續字第208 號、第274 號通訊監察書及通訊監察譯文各1
      份在卷可稽（見警卷第142-147 頁、第153-159 頁、第17
      4-176 頁、第185-187 頁）。再參諸證人莊適仲、康聰茂
      及蔡志倫等人均有施用第二級毒品經法院判刑之前案紀錄
      ，有其等臺灣高等法院被告前案紀錄表在卷可查（見本院
      卷第75頁反面、第78頁正反面、第80頁），且莊適仲、蔡
      志倫2 人於99年7 月15日為警採集其等尿液送驗結果，均
      呈甲基安非他命陽性反應，有正修科技大學超微量研究科
      技中心99年8 月2 日報告編號Ｚ000000000尿液檢驗報告、
      詮昕科技股份有限公司99年7 月28日報告編號00000000濫
      用藥物尿液檢驗報告、雲林縣警察局毒品犯罪嫌疑人尿液
      採驗作業管制表、應受尿液採驗人尿液檢體採集送驗紀錄
      表各1 紙在卷足憑（本院審理卷第59-60 頁、第63-64 頁
      ），可見上開證人多有施用第二級毒品慣行，並有向被告
      陳怡婷購毒施用之需求。此外，另有被告陳怡婷持以供聯
      絡販賣第二級毒品使用之行動電話1 支（含0000000000門
      號晶片卡1 張）及其分裝毒品供販賣使用之分裝鏟3 支扣
      案可證。綜此，堪信莊適仲、康聰茂及蔡志倫證述其等各
      向被告陳怡婷購買甲基安非他命等情為真。
（二）至被告陳怡婷辯稱：伊姐姐（即同案被告陳宣蓁）並沒有
      下車收錢或拿毒品給莊適仲云云（即有關事實欄ㄧ、(四)部
      分）。惟查，上開事實欄ㄧ、(四)之事實，業據被告陳怡婷
      於本院99年9 月3 日訊問時供陳：莊適仲有交4,400 元給
      我，我當面拿給我姐姐，然後我去拿毒品回來，再叫我姐
      姐拿甲基安非他命給莊適仲，且我姐姐也知道我們在交易
      毒品等語明確（見本院卷第41頁正反面），核與證人莊適
      仲於檢察官面前具結證述：99年6 月29日19時53分這通譯
      文內容，是與陳怡婷講電話，要買甲基安非他命，這通電
      話沒有馬上買到，但是隔天上午9 時左右有買到，在臺西
      分局的廟口，是我過去買，我先把4,400 元交給陳怡婷，
      陳怡婷把錢交給陳宣蓁，然後陳宣蓁繞到廟後面走出來，
      再拿1.6 公克之甲基安非他命1 包給我等語情節相符（見
      偵查卷第100 頁），是被告陳怡婷事後更異其詞，辯稱該
      次係伊個人所為，顯係迴護共犯陳宣蓁而已，不足採信。
      另被告陳怡婷辯稱事實欄ㄧ、(五)部分，實際上莊適仲只給
      850 元乙節，經查，證人莊適仲於本院已證述：伊覺得陳
      怡婷3,000 元會賣5,000 元，都特別貴等語（見本院卷第
      207 頁反面），顯見莊適仲對於被告陳怡婷所販賣之毒品
      價格，已有微詞，足認被告陳怡婷辯稱莊適仲以此藉故推
      辭少給150 元，應為可採。
（三）按毒品危害防制條例所處罰之「販賣」毒品罪，所著重者
      為在主觀上有藉以牟利之惡性，及對毒品之擴散具有較有
      償或無償轉讓行為更嚴重之危害性，被告陳怡婷「營利」
      之意圖係從客觀之社會環境、情況及人證、物證等資料，
      依據證據法則綜合研判認定。經查，被告陳怡婷有施用毒
      品之前科紀錄，有臺灣法院被告前案紀錄表各1 份在卷可
      憑（見本院卷第2-3 頁），並自承其販賣甲基安非他命，
      會獲有海洛因之利益（見本院卷第41頁反面）。其又於本
      院審理時供承成年後僅工作半年，結婚後就在家裡（見本
      院卷第269 頁正反面），顯然被告陳怡婷無業且亦非資金
      充裕之人。再者，被告陳怡婷對販賣甲基非他命與莊適仲
      、康聰茂及蔡志倫之時間、地點均供承清楚、一致，態度
      自然。由此可見，被告陳怡婷因施用毒品成癮，又無業，
      因此利用販入毒品後再賣出以賺取利差或藉此求得可以施
      用毒品，被告陳怡婷自白犯罪之動機、牟利之意圖各情均
      有實據，亦核與前述證據資料吻合，被告陳怡婷之自白當
      屬真實可信，其主觀上顯有販賣毒品以營利之意圖甚明。
（四）另按文獻CLARK'S ISOLATION AND IDENTIFICATION OF DR
      UGS 一書之記載：人體施用安非他命後，主要代謝物中有
      未改變形態之安非他命，而無甲基安非他命；而人體施用
      甲基安非他命後，在主要代謝物中未改變形態之甲基安非
      他命佔施用劑量達百分之43，而安非他命則約為百分之5
      ，依據前述情形，可由尿液檢驗結果研判係施用安非他命
      或甲基安非他命，安非他命在國內取得不易，施用情形較
      少，尿液檢驗結果係甲基安非他命陽性者佔大多數，此有
      法務部調查局93年5 月4 日調科壹字第09362413980 號函
      意旨可參《參見司法院編印之「法官辦理刑事案件參考手
      冊(一)」第168 頁》。查本件證人莊適仲及蔡志倫為警查獲
      時採尿送驗結果，其尿液代謝物中檢出甲基安非他命反應
      ，依上開說明，足認證人莊適仲及蔡志倫施用者為甲基安
      非他命無訛。惟按安非他命係屬毒品危害防制條例第2 條
      第2 項第2 款所列之第二級毒品，甲基安非他命則屬同條
      項款附表（即其附表二編號89）所載之相類製品，依行政
      院衛生署管制藥品管理局之相關函釋，二者雖多為硫酸鹽
      或鹽酸鹽，可溶於水，為白色、略帶苦味之結晶，但使用
      劑量及致死劑量，仍屬有別，且目前國內發現者似都為甲
      基安非他命之鹽酸鹽《參見司法院編印之「法官辦理刑事
      案件參考手冊(一)」第282 頁、第292 頁、第293 頁》，可
      見安非他命與甲基安非他命，係毒性有差別之第二級毒品
      （最高法院97年度台上字第4536號判決意旨參照）。準此
      ，檢察官起訴書所記載本案販賣者為「安非他命」，應屬
      有誤，而經本院審理結果認定應為「甲基安非他命」，已
      如前述，本院自應更正該部分之犯罪事實，併予敘明。
（五）綜上所述，本案事證明確，被告陳怡婷涉犯販賣第二級毒
      品甲基安非他命等犯行，均堪認定，皆應依法論科。
二、被告許志文幫助販賣甲基安非他命部分：
    被告許志文固坦承其於99年7 月8 日20時6 分許依陳怡婷之
    指示持陳怡婷之0000000000門號行動電話接聽電話與持用00
    -0000000門號之莊適仲交談之事實，惟矢口否認有何販賣第
    二級毒品犯行，辯稱：我只是幫忙接電話而已，我不知道他
    們在說什麼，對於之後陳怡婷有無販賣甲基安非他命給莊適
    仲也不知情云云。辯護人則為被告許志文辯護稱：「41」、
    「3 」僅為數字，與ㄧ般販賣毒品之用語不同；同案被告陳
    怡婷於99年7 月15日警詢中供稱：我拿糖給莊適仲，莊適仲
    也沒拿錢給我。」，可見陳怡婷未販賣甲基安非他命；被告
    陳怡婷與莊適仲曾有嫌隙，在無其他直接或間接證據補強之
    情形下，不得光憑莊適仲之證詞逕予認定被告許志文有販賣
    甲基安非他命之犯行。惟查：
（ㄧ）按現行刑法關於正犯、從犯之區別，係以其主觀之犯意及
      客觀之犯行為標準。凡以自己犯罪之意思而參與犯罪，無
      論其所參與者是否係犯罪構成要件之行為，皆為正犯，其
      以幫助他人犯罪之意思而參與犯罪，其所參與者，苟係犯
      罪構成要件之行為，亦為正犯，必以幫助他人犯罪之意思
      而參與犯罪，其所參與者又為犯罪構成要件以外之行為，
      始為從犯（最高法院25年上字第2253號判例意旨參照）。
      以販賣毒品罪為例，從事前聯絡毒品買賣、到事後交付毒
      品、收取毒品買賣價金等行為，均屬販賣毒品罪之構成要
      件之行為，苟有參與其事，即係分擔實行犯罪行為，自應
      負起共同販賣毒品罪責（最高法院98年度台上字第4234號
      判決意旨參照）。
（二）事實欄一(五)所載被告陳怡婷販賣甲基安非他命與莊適仲之
      犯行，已經認定在前。又此次交易係莊適仲與被告許志文
      通話後（通話內容詳如警卷第187 頁），才在雲林縣麥寮
      鄉橋頭村橋頭派出所對面之某7-11便利商店順利向被告陳
      怡婷購得售價1,000 元之甲基安非他命1 包，業經莊適仲
      及被告陳怡婷於審判中證述不移（見本院卷第202 頁反面
      、第206 頁、第209 頁、第215 頁反面至第216 頁反面）
      ，且被告陳怡婷對於為何於警詢中曾供述拿糖充當毒品販
      賣與莊適仲乙節，亦證稱：我總共賣給莊適仲有3 次，1
      次是大同國小那次先給莊適仲賒帳，後來莊適仲有拿1,00
      0 元給我，第2 次台西賣4,400 元那次，最後就是這通85
      0 元這次，而糖那次，是因為莊適仲真的打很多通電話給
      我，每次過來都會騙我，我才會先帶糖，他就真的說沒錢
      ，就拿電風扇、電腦說要換，我說我不要等語甚為詳細（
      見本院卷第216 頁反面），可證被告陳怡婷以糖騙莊適仲
      僅此一次，而且不耐莊適仲沒錢購買，卻多次打電話以電
      器用品要換取毒品，乃以糖搪塞之，尚無不合理之處。且
      許志文為被告陳怡婷胞姊陳宣蓁之同居男友，且3 人共同
      租屋同住一處，此亦為被告許志文所承認，被告許志文亦
      僅針對莊適仲辯稱曾有嫌隙，而未曾提及與陳怡婷有感情
      不睦之情，被告陳怡婷於本院中所為之證述，應堪可採。
（三）被告許志文另改口辯稱其不知道莊適仲來電之用途（見本
      院卷第150 頁反面）。然查，證人莊適仲於本院審理時證
      述：要許志文接聽就是想要跟他詢問甲基安非他命的行情
      ，因為他比較不會騙人，而有想要跟他買的意思等語（見
      本院卷第207 頁反面至第208 頁），並參諸被告許志文迭
      於偵查中及本院審理時均供承其已知悉陳怡婷有販賣甲基
      安非他命等情（見偵查卷第32頁、本院卷第152 頁）。以
      及其有施用、販賣毒品之前案記錄，此有臺灣高等法院被
      告前案紀錄表在卷可稽（見本院卷第6 頁至第11頁），依
      常理研判當無不知莊適仲於電話中提及「41」、「3 」就
      是交易毒品暗語之理。被告許志文既明知莊適仲來電之意
      圖，並依陳怡婷之指示應答後，陳怡婷再前往交易，則其
      對於其行為可能促成當次交易應了然於胸，其當時主觀上
      自有幫助陳怡婷販賣毒品之犯意無疑。
（四）被告許志文之辯護人又執以被告許志文與莊適仲通話譯文
      中有提及要輸贏而認其2 人尚有嫌隙乙節。但查，證人莊
      適仲在審判中已就辯護人質疑之處加以證述：我與許志文
      交情普通、不錯，也不曾跟他互嗆，雖然許志文與我朋友
      蔡志倫好像不太高興，但他們怎麼吵，我都不會說要支持
      那ㄧ方，從譯文中我說我不理可知等語甚詳（見本院卷第
      200 頁、第205 頁反面至第206 頁），再參以莊適仲前開
      證述，其曾表示其相信許志文更甚於陳怡婷等情，難認其
      2 人間有何嫌隙而言。
（五）綜上所陳，本案事證明確，被告許志文之辯解要為卸責之
      詞，不值採信，其幫助販賣甲基安非他命之犯行堪可認定
      ，應依法論科。
三、論罪科刑之理由：
（一）核被告陳怡婷所為，均係犯毒品危害防制條例第4 條第2
      項之販賣第二級毒品罪。被告陳怡婷各該持有甲基安非他
      命之低度行為，分別為販賣之高度行為所吸收，不另論罪
      。又被告陳怡婷事實欄一(四)所示犯行，與同案被告陳宣蓁
      有犯意聯絡及行為分擔，應依刑法第28條之規定成立共同
      正犯。而其先後6 次販賣第二級毒品之行為，均犯意各別
      ，行為各自獨立，應予分論併罰。被告許志文就事實欄ㄧ
      (五)所為，係犯刑法第30條第1 項前段、毒品危害防制條例
      第4 條第2 項之幫助販賣第二級毒品罪。至起訴檢察官認
      被告許志文就事實欄ㄧ(五)所示犯行，為與陳怡婷共同販賣
      第二級毒品而應論以共同正犯（見起訴書第5 頁之記載，
      本院卷第37頁）乙節，惟查，被告陳怡婷於本院審理時證
      稱：99年7 月8 日20時6 分這通電話是我轉成擴音後叫許
      志文接聽的，譯文中問莊適仲要多少，是我示意許志文問
      的，莊適仲則問四ㄧ要怎麼算，我就跟許志文比三，許志
      文就照我的話說等語（見本院卷第215 頁正反面），由此
      可知，此次交易顯然係由被告陳怡婷主導，而被告許志文
      於電話中僅依陳怡婷之指示幫忙與莊適仲達成「販賣毒品
      及地點之約定」，是被告許志文既然對於買賣毒品數量、
      價格，尚無決定權，亦未代為收錢、交付毒品，其所為者
      均非販毒之構成要件之行為，尚難認為被告許志文已實施
      販賣毒品之構成要件行為，故應僅成立販賣第二級毒品罪
      之幫助犯。從而，起訴檢察官之見解容有誤會。而本件公
      訴意旨係認被告許志文涉有上開罪名之共同正犯罪嫌，經
      本院認應僅成立幫助犯，則其所適用關於共犯之法條，已
      由刑法第28條變更為同法第30條，自應依刑事訴訟法第30
      0 條之規定為起訴法條之變更，附此敘明。
（二）被告陳怡婷前因施用毒品案件，經本院以94年度虎簡字第
      412 號判處有期徒刑6 月確定，於95年6 月27日執行完畢
      出監。被告許志文前因竊盜案件，經臺灣雲林地方法院以
      89年度易字第733 號判處有期徒刑10月確定，又因販賣第
      二級毒品案件，經臺灣高等法院臺南分院以90年度上訴字
      第311 號判處有期徒刑9 年確定，上開二案並定應執行有
      期徒刑9 年8 月確定；嗣經接續執行，其間因上開竊盜案
      件合於減刑規定予以減為有期徒刑5 月，並與前開不應減
      刑之販賣毒品合併應執行有期徒刑9 年3 月確定，於97年
      1 月9 日因縮短刑期假釋付保護管束出監，迄於98年12月
      12日保護管束期滿未經撤銷，以已執行論。有各該臺灣高
      等法院被告前案紀錄表在卷可按，其2 人於受有期徒刑之
      執行完畢後，5 年以內故意再犯本件有期徒刑以上之各罪
      ，皆為累犯，除販賣第二級毒品罪法定本刑無期徒刑部分
      ，依法不得加重外，均應依刑法第47條第1 項之規定，加
      重其刑。
（三）被告許志文幫助被告陳怡婷為販賣第二級毒品之犯行，爰
      依刑法第30條第2 項之規定，按正犯之刑減輕之。
（四）按毒品危害防制條例第17條第2 項規定：「犯第4 條至第
      8 條之罪於偵查中及審判中均自白，減輕其刑」，其立法
      目的在於使製造、販賣、運輸、轉讓毒品案件之刑事訴訟
      程序能儘早確定，鼓勵被告自白認罪，開啟其自新之路，
      並採行寬厚之刑事政策，擴大適用範圍，除於第1 項規定
      供出毒品來源，因而查獲其他正犯或共犯者，減輕或免除
      其刑外，並增列第2 項於偵查及審判中自白者，減輕其刑
      之規定，以鼓勵毒販自白認罪，本條項之規定，既為於偵
      查中及審判中均自白，而非於偵查中及審判中之每次陳述
      均自白，則被告在偵查中歷次陳述只要曾經自白（一次以
      上），且在審判中歷次陳述亦曾經自白（一次以上），解
      釋上即符合該條項之規定。再參酌貪污治罪條例第8 條第
      2 項規定在偵查中自白，亦認為只要被告在警詢（或調查
      局詢問）中，或在檢察官訊問中，曾經有一次自白，即可
      依該條項減輕其刑，並不以在檢、警、調之歷次詢問中，
      全部自白為必要（最高法院98年度臺上字第7231號判決可
      參）。查，被告陳怡婷就其所犯上開販賣第二級毒品行為
      ，均於偵查及審判中自白犯行，已如前述；至被告許志文
      部分，其在檢察官向本院聲請羈押於99年7 月15日本院訊
      問時（檢察官向本院聲請羈押於本院訊問時，仍屬偵查階
      段）明確供稱：通話內容是陳怡婷要我幫她說的，後來陳
      怡婷就拿甲基安非他命出去交易等語（見本院99年度聲羈
      字第261 號第11頁正反面），其復於本院準備程序坦承犯
      行（見本院卷第105 頁反面），是被告陳怡婷就其所犯前
      開販賣第二級毒品等罪及被告許志文就其幫助販賣第二級
      毒品罪部分，均應適用毒品危害防制條例第17條第2 項規
      定，各減輕其刑，並就被告許志文部分，依法遞減之。
（五）按毒品危害防制條例第4 條第2 項販賣第二級毒品罪，法
      定刑為「無期徒刑」或「7 年以上有期徒刑」，則不分犯
      罪情節輕重，概處以上開刑責，難免輕重失衡，倘有情輕
      法重情形，於裁判時自得適用刑法第59條酌量減輕其刑，
      以避免過嚴之刑罰，此參之司法院大法官釋字第263 號解
      釋文自明。亦即，法院為避免刑罰過於嚴苛，於情輕法重
      之情況下，應合目的性裁量而有適用刑法第59條酌量減輕
      被告刑度之義務。又適用刑法第59條酌量減輕其刑時，並
      不排除同法第57條所列舉10款事由之審酌（最高法院70年
      度第6 次刑事庭會議決議參照）。本院考量被告陳怡婷部
      分：其前有施用毒品之觀察、勒戒及判處徒刑之前科紀
      錄，有陳怡婷前開臺灣高等法院被告前案紀錄表可證，其
      沉陷於毒癮中，不可自拔，因所得不多，為賺取施用毒品
      之花費方鋌而走險步上販毒一途，堪認被告販毒獲利之目
      的只為再購毒施用滿足毒癮，而非其他利益。其販賣甲
      基安非他命之對象限於莊適仲、康聰茂及蔡志倫3 人，而
      其等本來就有施用第二級毒品慣行，且販賣甲基安非他命
      之數量及所得非鉅，其惡性與大量或長期販毒者迥異，犯
      罪情節顯然較輕，較諸大量販賣毒品與不特定多數人施用
      ，藉以牟取暴利之情並不相同，危害社會之程度亦有差別
      ，犯罪所生之危害非重。被告陳怡婷於偵、審中均坦承
      犯行，頗具悔意。其又於警詢中供出毒品來源為黃宗明
      及綽號「炸彈」之人（含其持用之門號），供警方追查，
      惟黃宗明已於99年9 月2 日因觀察勒戒經通緝到案執行，
      已無從佈線偵查；另被告陳怡婷所提供「炸彈」之販毒門
      號業經檢察官指揮偵辦中，而無重複偵查之必要，此有臺
      灣雲林地方法院檢察署檢察官99年9 月10日雲檢文孝99偵
      3680字第26264 號在卷可參（見本院卷第53頁），就此被
      告陳怡婷縱未符合毒品危害防制條例第17條第1 項減輕其
      刑之規定，但仍可信被告陳怡婷已盡全力供出上手。雖被
      告陳怡婷就販賣第二級毒品等罪，均可依毒品危害防制條
      例第17條第2 項之規定減輕其刑，惟依上各情可認被告之
      犯罪情狀足堪憫恕，縱科以減輕後之法定最輕本刑，尚屬
      情輕法重，且難認符合罪刑相當原則及比例原則，而在客
      觀上足以引起一般人之同情，爰依刑法第59條之規定，就
      被告陳怡婷所犯販賣第二級毒品各罪，均酌減其刑，並遞
      減之（併科罰金部分均先加後減之，法定刑為無期徒刑部
      分則均減輕其刑，並遞減之）。
（六）按「數罪併罰，分別宣告其罪之刑，依下列各款定其應執
      行者：五宣告多數有期徒刑者，於各刑中之最長期以上，
      各刑合併之刑期以下，定其刑期。但不得逾30年。」刑法
      第51條第5 款定有明文。又法律上屬於自由裁量事項，尚
      非概無法律性之拘束，在法律上有其外部界限及內部界限
      。前者法律之具體規定，使法院得以具體選擇為適當裁判
      ，此為自由裁量之外部界限。後者法院為自由裁量時，應
      考量法律之目的，法律秩序之理念所在，此為自由裁量之
      內部界限。法院為裁判時，二者均不得有所踰越。在數罪
      併罰應定其應執行刑之案件，法院所為刑之酌定，固屬自
      由裁量事項，然對於法律之內、外部界限，仍均應受其拘
      束，最高法院著有94年度台非字第21號裁判要旨足供參考
      。從而，數罪併罰在定其應執行之刑之際，自應再為應執
      行之刑之決定，亦屬一種特別的量刑過程，其考量結果，
      並非單純表示一種數罪刑度之總和而已，而是再次對於同
      一行為人責任之檢視。相較刑法第57條所定科刑時應審酌
      之事項，此項規定係對一般犯罪行為之裁量而言。而合併
      刑之宣告，則屬一種對犯罪人本身及所犯之各種犯罪之綜
      合判斷。申言之，定執行刑之宣告，並非在法定範圍之內
      自由裁定，應注意行為人從其犯數罪所反映的人格特性，
      及考量刑法目的相關刑事政策，妥為宣告。而刑法的功能
      中，除一般預防及特別預防之外，更重要者，乃行為人再
      社會化及具體的社會保護作用，否則加諸過度之刑罰於被
      告，徒僅造成責任報應，去實現一個未知、抽象的正義。
      因此，是否為被告長期性監禁宣告的同時，應一併考量被
      告犯案情節對社會之衝擊，並注意此舉是否造成被告更生
      絕望之心理反應，使得被告之人格遭受完全性地抹滅。換
      言之，必須考量刑罰手段之相當性，儘量選擇能使受刑人
      復歸社會生活之刑罰方法。法官無法以所謂「治亂世用重
      典」之理由，加重刑罰以圖遏止歪風，不能過度強調所謂
      一般預防刑罰目的。實則，就人性尊嚴及人權的思想而言
      ，任何一個人均非他人的工具，以加重被告的刑罰作為達
      到阻嚇其他人犯罪的手段，被告已淪為教化社會大眾的工
      具，喪失了作為一個人主體性，這均與我國刑事政策之立
      法有違。此應為最高法院所揭示「內部界限」之內涵。而
      本院考量：被告陳怡婷部分：除前述種種情狀（包括前
      述酌減之事由）外，並參酌其自承國中畢業，教育程度不
      高，育有2 子，分別為國小五年級、六年級，無業，經濟
      狀況不佳，因一時沈淪，為毒癮所苦，未能正視施用或販
      賣毒品所帶來之危害以致觸犯上開之罪。被告許志文部
      分：其自稱國中肄業之學歷，教育程度亦不高，為同案被
      告陳怡婷胞姊陳宣蓁之同居男友，礙於情面而犯本案，且
      於本案犯罪行為之分工屬邊緣、受指示之角色，個人亦未
      實際獲取利益等一切情狀，分別量處如主文所示之宣告刑
      。另被告陳怡婷定應執行刑部分，則考量其現年29歲，過
      重之應執行刑，其效用可能隨著長期刑之執行，等比例地
      大幅下跌，效用甚低，對被告陳怡婷之教化效果亦不佳，
      尚且加重國家財政無益負擔，為此考量其人格特質及復歸
      社會之可能，爰定其應執行之刑為如主文所示，以期兼顧
      對於被告陳怡婷之警示及更生。
四、沒收部分：
（ㄧ）按毒品危害防制條例第19條第1 項規定，犯第4 條之罪者
      ，其供犯罪所用或因犯罪所得之財物，均沒收之，如全部
      或一部不能沒收時，追徵其價額或以其財產抵償之。但該
      條項並無如同條例第18條第1 項所定「不問屬於犯人與否
      ，沒收之」之明文，自屬相對沒收主義之立法。是其應沒
      收之物，應以屬被告所有者為限（最高法院95年度台上字
      第305 號判決意旨參照）。又按共同正犯之犯罪所用或因
      犯罪所得之物採連帶沒收主義，乃因共同正犯於犯意聯絡
      範圍內，同負行為責任，且為避免執行時發生重複沒收之
      故。因此若應沒收之物係屬特定之物，因彼等就該沒收之
      物，應共同負責，且無重複執行沒收之疑慮，自無諭知連
      帶沒收之必要。又特定之物，如未扣案，併諭知如不能沒
      收時，應追徵其價額或以共同正犯財產連帶抵償之，於法
      難謂有違（最高法院98年度台上字第4003號判決意旨參照
      ）；另按共同正犯之犯罪所得，因係合併計算，為避免執
      行時發生重複沒收之情形，故各共同正犯之間係採連帶沒
      收主義，於裁判時僅諭知連帶沒收，不得就全體共同正犯
      之總所得，對各該共同正犯分別重複諭知沒收（最高法院
      95年度台上字第1781號判決要旨參照）。據此，被告陳怡
      婷依法應沒收之物及不應沒收之物，論述如下：
    1.被告陳怡婷如事實欄一(一)至(五)部分（即附表一編號1.至6.
      所示部分），其販賣甲基安非他命之所得合計13,750元（
      依次為1,000 元、1,000 元、1,000 元、5,500 元、4,40
      0 元及850 元），均未扣案，爰依毒品危害防制條例第19
      條第1 項規定，於各該主文項下，宣告沒收之，如全部或
      一部不能沒收時，以其財產抵償之。但就事實欄一(四)所得
      4,400 元之部分，參前最高法院裁判要旨，應與共犯即同
      案被告陳宣蓁連帶宣告沒收，如全部或一部不能沒收時，
      以其與同案被告陳宣蓁之財產連帶抵償。另因幫助犯僅係
      對於犯罪構成要件以外行為為加工，並無共同犯罪之意思
      ，自不適用該責任共同原則，對於正犯所有供犯罪所用之
      物或犯罪所得之物，亦為沒收之諭知（最高法院91年度台
      上字第5583號判決可憑），是對於事實欄一(五)部分之正犯
      販賣毒品所得，自無從在被告許志文所犯罪名項下為沒收
      之諭知，附此說明。
    2.扣案之行動電話（含搭配0000000000號晶片卡1 張）1 支
      （即附表二編號1.部分），為被告陳怡婷所有，而該門號
      0000000000雖係以林建忠之名義申設，有該資料查詢單在
      卷可考（見本院卷第113-1 頁），但被告陳怡婷供承該晶
      片已歸其所有，無庸返還（見本院卷第263 頁反面），自
      屬被告陳怡婷所有，且係供本案販賣甲基安非他命聯絡之
      用，此有前開通訊監察譯文在卷可佐，足認上開之物確均
      屬供其販賣毒品之工具，應依毒品危害防制條例第19條第
      1 項之規定，分別於其所犯各該主文項下宣告沒收（又該
      等手機既已扣案，適用毒品危害防制條例第19條第1 項部
      分即無不能沒收之問題，爰不另為「如一部或全部不能沒
      收時，追徵其價額或以其財產抵償之」之諭知）。
    3.另扣案之分裝鏟3 支（即附表二編號10.部分），亦為被告
      陳怡婷所有，且用以分裝甲基安非他命以供販賣所用，業
      據被告陳怡婷供陳在卷（見本院卷第263 頁反面至第264
      頁），爰依毒品危害防制條例第19條第1 項之規定，分別
      於其所犯各該主文項下宣告沒收。
    4.至扣案如附表二編號2.至9.所示之物，均無證據證明與被
      告陳怡婷本案前開犯行有關，爰不為沒收之諭知。
肆、無罪部分：
一、公訴意旨略以：被告陳怡婷明知海洛因為國家懸令禁止販賣
    、運輸及轉讓而列為第一級毒品，竟基於販賣第一級毒品之
    犯意，於99年5 月31日16時26分、17時11分、27分、32分許
    ，持用0000000000門號行動電話與持用0000000000門號行動
    電話之李家安聯絡，相約在雲林縣褒忠鄉龍岩派出所附近某
    拱門處，以一手交錢一手交貨之方式，由陳怡婷販賣海洛因
    1 小包予李家安，並自李家安處得款300 元。因認被告陳怡
    婷涉犯毒品危害防制條例第4 條第1 項之販賣第ㄧ級毒品罪
    嫌。
二、按犯罪事實應依證據認定之，無證據不得認定犯罪事實；另
    不能證明被告犯罪者，應諭知無罪之判決，刑事訴訟法第15
    4 條第2 項、第301 條分別定有明文。又刑事訴訟法第161
    條第1 項規定：「檢察官就被告犯罪事實，應負舉證責任，
    並指出證明之方法。」因此，檢察官對於起訴之犯罪事實，
    應負提出證據及說服之實質舉證責任。倘其所提出之證據，
    不足為被告有罪之積極證明，或其指出證明之方法，無從說
    服法院以形成被告有罪之心證，基於無罪推定之原則，自應
    為被告無罪判決之諭知（最高法院92年台上字第128 號判例
    意旨參照）。
三、檢察官認被告陳怡婷涉有上開犯嫌，無非以李家安於偵查中
    之指證、門號0000000000號之相關通訊監察譯文及附表二所
    載扣案物為主要論據。被告陳怡婷則堅決否認有上述犯行，
    辯稱：伊那天有跟李家安收300 元，但她交付李家安的是糖
    粉等語。
四、經查，證人李家安於檢察官面前具結證稱：我記得第1 次與
    被告陳怡婷交易海洛因是5 月31日，跟她買300 元，但施用
    完海洛因覺得沒有效果，好像不是海洛因等語（見偵查卷第
    232-233 頁）；復於本院審理時亦同上證述，另證述：每次
    買500 元的海洛因會有全身很放鬆的感覺，我5 月31日這次
    在電話中是要跟被告陳怡婷買500 元，因為我身上只有300
    元，被告陳怡婷還是直接交給我1 小包粉末，並沒有當場減
    量，但當天施用沒有感覺，雖然該次沒效果，而我又找不到
    別人，所以之後陸續幾次要跟被告陳怡婷買，她說錢不夠，
    她就不賣我了等語（見本院卷第234 頁至第236 頁反面）；
    並參以證人李家安於99年7 月21日經警採其尿液送驗結果，
    安非他命、甲基安非他命、可待因及嗎啡均呈陰性反應，有
    正修科技大學超微量研究科技中心99年8 月6 日報告編號Ｚ0
    00000000尿液檢驗報告、雲林縣警察局毒品犯罪嫌疑人尿液
    採驗作業管制表各1 紙在卷足憑（見本院卷第57-58 頁）；
    再稽之證人李家安因施用第一級毒品案件於98年11月28日縮
    短刑期執行完畢出監後，復無任何施用毒品案件，經偵查機
    關起訴或法院判刑之情形，有其臺灣高等法院被告前案紀錄
    表在卷可查（見本院卷第276 頁至第280 頁），是綜合上述
    各情，被告陳怡婷當日所販賣與李家安之物，是否即為第一
    級毒品海洛因，顯有可疑，尚未能使本院達到有罪確信之程
    度。
五、綜上事證，本件公訴意旨認被告陳怡婷涉有販賣第ㄧ級毒品
    犯行所憑之證據，顯尚未達於通常一般之人均不致有所懷疑
    ，而得確信其為真實之程度。此外，復查無其他積極證據，
    足資證明被告陳怡婷確有公訴人所指之販賣第ㄧ級毒品犯行
    ，本於罪疑惟輕法則，應依法為無罪判決之諭知。
據上論斷，應依刑事訴訟法第299 條第1 項前段、第301 條、第
300 條，毒品危害防制條例第4 條第2 項、第19條第1 項，刑法
第11條前段、第28條、第47條第1 項、第30條第1 項前段、第2
項、第59條、第51條第5 款、第9 款，判決如主文。
本案經檢察官陳宜君到庭執行職務。
中    華    民    國    99    年    12    月    31    日
                  刑事第二庭  審判長法  官  陳定國
                                    法  官  文昌
                                    法  官  周欣怡
以上正本證明與原本無異。
如不服本判決應於收受判決後10日內向本院提出上訴書狀，並應
敘述具體理由；其未敘述上訴理由者，應於上訴期間屆滿後20日
內向本院補提理由書（均須按他造當事人之人數附繕本）。「切
勿逕送上級法院」。
                                    書記官  林惠鳳
中    華    民    國    99    年    12    月    31    日
條附錄本案所犯法條全文：
毒品危害防制條例第4條
製造、運輸、販賣第一級毒品者，處死刑或無期徒刑；處無期徒
刑者，得併科新臺幣2 千萬元以下罰金。製造、運輸、販賣第二
級毒品者，處無期徒刑或7 年以上有期徒刑，得併科新臺幣1 千
萬元以下罰金。
製造、運輸、販賣第三級毒品者，處5 年以上有期徒刑，得併科
新臺幣7 百萬元以下罰金。
製造、運輸、販賣第四級毒品者，處3 年以上10年以下有期徒刑
，得併科新臺幣3 百萬元以下罰金。
製造、運輸、販賣專供製造或施用毒品之器具者，處1 年以上7
年以下有期徒刑，得併科新臺幣1 百萬元以下罰金。
前五項之未遂犯罰之。
┌─────────────────────────────────────┐
│附表一：被告陳怡婷販賣甲基安非他命之宣告刑一覽表                          │
├──┬─────┬───┬──────┬─────────────────┤
│編號│ 犯罪事實 │買受人│ 所犯罪名   │          宣告刑之內容            │
├──┼─────┼───┼──────┼─────────────────┤
│ 1. │犯罪事實欄│莊適仲│毒品危害防制│處有期徒刑貳年貳月。未扣案之販賣第│
│    │一、(一)部分│      │條例第4 條第│二級毒品所得新臺幣壹仟元沒收，如全│
│    │          │      │2 項販賣第二│部或一部不能沒收時，以其財產抵償。│
│    │          │      │級毒品罪    │扣案如附表二編號1.及10.所示之物，均│
│    │          │      │            │沒收。                            │
├──┼─────┼───┼──────┼─────────────────┤
│ 2. │犯罪事實欄│康聰茂│毒品危害防制│處有期徒刑貳年貳月。未扣案之販賣第│
│    │一、(二)、(1)│      │條例第4 條第│二級毒品所得新臺幣壹仟元沒收，如全│
│    │部分      │      │2 項販賣第二│部或一部不能沒收時，以其財產抵償。│
│    │          │      │級毒品罪    │扣案如附表二編號1.及10.所示之物，均│
│    │          │      │            │沒收。                            │
│    │          │      │            │                                  │
│    │          │      │            │                                  │
├──┼─────┤      ├──────┼─────────────────┤
│ 3. │犯罪事實欄│      │毒品危害防制│處有期徒刑貳年貳月。未扣案之販賣第│
│    │一、(二)、(2)│      │條例第4 條第│二級毒品所得新臺幣壹仟元沒收，如全│
│    │部分      │      │2 項販賣第二│部或一部不能沒收時，以其財產抵償。│
│    │          │      │級毒品罪    │扣案如附表二編號1.及10.所示之物，均│
│    │          │      │            │沒收。                            │
│    │          │      │            │                                  │
│    │          │      │            │                                  │
├──┼─────┼───┼──────┼─────────────────┤
│ 4. │犯罪事實欄│蔡志倫│毒品危害防制│處有期徒刑年。未扣案之販賣第二級│
│    │一、(三)部分│      │條例第4 條第│毒品所得新臺幣伍仟伍佰元沒收，如全│
│    │          │      │2 項販賣第二│部或一部不能沒收時，以其財產抵償。│
│    │          │      │級毒品罪    │扣案如附表二編號1.及10.所示之物，均│
│    │          │      │            │沒收。                            │
│    │          │      │            │                                  │
│    │          │      │            │                                  │
├──┼─────┼───┼──────┼─────────────────┤
│ 5. │犯罪事實欄│莊適仲│毒品危害防制│處有期徒刑貳年拾月。未扣案之販賣第│
│    │一、(四)部分│      │條例第4 條第│二級毒品所得新臺幣肆仟肆佰元應與共│
│    │          │      │2 項販賣第二│犯陳宣蓁連帶沒收，如全部或一部不能│
│    │          │      │級毒品罪    │沒收時，以其與共犯陳宣蓁之財產連帶│
│    │          │      │            │抵償。扣案如附表二編號1.及10.所示之│
│    │          │      │            │物，均沒收。                      │
│    │          │      │            │                                  │
├──┼─────┼───┼──────┼─────────────────┤
│ 6. │犯罪事實欄│莊適仲│毒品危害防制│處有期徒刑貳年貳月。未扣案之販賣第│
│    │一、(五)部分│      │條例第4 條第│二級毒品所得新臺幣捌佰伍拾元沒收，│
│    │          │      │2 項販賣第二│如全部或一部不能沒收時，以其財產抵│
│    │          │      │級毒品罪    │償。扣案如附表二編號1.及10.所示之物│
│    │          │      │            │，均沒收。                        │
│    │          │      │            │                                  │
└──┴─────┴───┴──────┴─────────────────┘
附表二：在雲林縣麥寮鄉新吉村新吉114 號內扣得之物
┌──┬─────────────┬───┬────────────────┐
│編號│扣案物名稱                │數量  │備註                            │
│    │                          │      │                                │
├──┼─────────────┼───┼────────────────┤
│ 1. │行動電話（含門號0000000000│1 支  │(1)為被告陳怡婷所有，供其聯絡販賣│
│    │號晶片卡1 張）            │      │  毒品所用之物。                │
│    │                          │      │(2)在雲林縣麥寮鄉新吉村新吉114 號│
│    │                          │      │  陳怡婷之房間內扣得。          │
├──┼─────────────┼───┼────────────────┤
│ 2. │門號0000000000號晶片卡    │1 張  │(1)與本案無關。                  │
│    │                          │      │(2)在陳怡婷房間內扣得。          │
├──┼─────────────┼───┼────────────────┤
│ 3. │海洛因                    │1 包  │(1)與本案無關。                  │
│    │                          │      │(2)在陳怡婷房間內扣得。          │
│    │                          │      │(3)白色粉末，送驗數量0.2911公克，│
│    │                          │      │  驗餘淨重0.29公克，檢出微量海洛│
│    │                          │      │  因，參行政院衛生署草屯療養院99│
│    │                          │      │  年8 月18日草療鑑字第0990800097│
│    │                          │      │  號鑑定書（見本院卷第68頁）。  │
├──┼─────────────┼───┼────────────────┤
│ 4. │注射針筒                  │4 支  │(1)與本案無關。                  │
│    │                          │      │(2)在陳怡婷房間內扣得。          │
├──┼─────────────┼───┼────────────────┤
│ 5. │海洛因                    │15包  │(1)與本案無關。                  │
│    │                          │      │(2)在雲林縣麥寮鄉新吉村新吉114 號│
│    │                          │      │  陳宣蓁與許志文之房間內扣得。  │
│    │                          │      │(3)送驗粉末檢品15包，均含有海洛因│
│    │                          │      │  成分，合計淨重0.02公克，驗餘淨│
│    │                          │      │  重0.01公克，空包裝總重4.65公克│
│    │                          │      │  ，參法務部調查局濫用藥物實驗室│
│    │                          │      │  99年8 月25日調科壹字第09923019│
│    │                          │      │  040 號鑑定書（見本院卷第66頁）│
│    │                          │      │  。                            │
├──┼─────────────┼───┼────────────────┤
│ 6. │粉末                      │2 包  │(1)與本案無關。                  │
│    │                          │      │(2)在陳宣蓁與許志文之房間內扣得。│
│    │                          │      │(3)送驗粉末檢品2 包，均未發現含法│
│    │                          │      │  定毒品成分，合計淨重3.64公克，│
│    │                          │      │  驗餘淨重3.62 公克，空包裝總重1│
│    │                          │      │  .74 公克，參上開法務部調查局濫│
│    │                          │      │  用藥物實驗室鑑定書（見本院卷第│
│    │                          │      │  66頁）。                      │
├──┼─────────────┼───┼────────────────┤
│ 7. │注射針筒                  │102支 │(1)與本案無關。                  │
│    │                          │      │(2)在陳宣蓁與許志文之房間內扣得。│
├──┼─────────────┼───┼────────────────┤
│ 8. │吸食器                    │2 組  │(1)與本案無關。                  │
│    │                          │      │(2)在陳宣蓁與許志文之房間內扣得。│
├──┼─────────────┼───┼────────────────┤
│ 9. │夾鏈袋                    │47個  │(1)與本案無關。                  │
│    │                          │      │(2)在陳宣蓁與許志文之房間內扣得。│
├──┼─────────────┼───┼────────────────┤
│ 10. │分裝鏟                    │3 支  │(1)為被告陳怡婷所有，供其販賣毒品│
│    │                          │      │  所用之物。                    │
│    │                          │      │(2)在陳宣蓁與許志文之房間內扣得。│
└──┴─────────────┴───┴────────────────┘

司法院資訊處製作；財團法人民間司法改革基金會備份。
